【裁判字號】    90,易,3081
【裁判日期】    901030
【裁判案由】    毒品危害防制條例
【裁判全文】
臺灣高雄地方法院刑事判決                          九十年度易字第三八一號
    公  訴  人  臺灣高雄地方法院檢察署檢察官
    被      告  甲○○
右列被告因毒品危害防制條例案件，經檢察官提起公訴（九十年度偵字第二九七二號
），本院判決如左：
    主  文
甲○○施用第貳級毒品，累犯，處有期徒刑肆月，如易科罰金，以佰元折算壹日。
    事  實
一、甲○○曾於民國八十六年間，因違反麻醉藥品管理條例案件，經法院判處有期徒
    刑三月確定，並於八十六年十二月十三日易科罰金執行完畢。又於八十八年間因
    施用毒品案件，經依本院以八十八年度毒聲字第三二七二號裁定送觀察、勒戒後
    ，認無繼續施用毒品之傾向，經臺灣高雄地方法院檢察署檢察官於八十八年五月
    十四日以八十八年度偵字第一一六０六號為不起訴處分確定。猶不知悔改，竟基
    於施用第二級毒品安非他命之犯意，於八十九年十二月二十九日十二時許回溯二
    十四小時內之某時（不含警力拘束之時），在高雄市○○區○○街五十巷二十號
    家中，以將安非他命置於吸食器燒烤吸用其霧氣之方式，施用第二級毒品安非他
    命一次，嗣於八十九年十二月二十九日中午十二時許為警通知採尿查獲，並經台
    灣高雄地方法院以九十年度毒聲字第四二八九號裁定送觀察、勒戒，經衛生醫療
    網支援醫師評定有繼續施用毒品傾向。
二、案經高雄市政府警察局鼓山分局移送臺灣高雄地方法院檢察署檢察官偵查起訴。
    理  由
一、右揭事實，業據被告於本院審理時坦承不諱，此外，被告於八十九年十二月二十
    九日中午十二時許為警通知採集之尿液，經送請台灣檢驗科技股份有限公司檢驗
    結果，檢出甲基安非他命呈陽性反應，此有台灣檢驗科技股份有限公司九十年二
    月二十六日濫用藥物尿液檢驗報告一紙附卷可稽，是以，被告自白與事實相符，
    堪信為真實，又被告於八十八年間因施用毒品案件，經依本院以八十八年度毒聲
    字第三二七二號裁定送觀察、勒戒後，認無繼續施用毒品之傾向，經臺灣高雄地
    方法院檢察署檢察官於八十八年五月十四日以八十八年度偵字第一一六０六號為
    不起訴處分確定等情，有該不起訴處分書一件附卷可按，被告於八十九年十二二
    十九日為警採尿送檢，經檢出有甲基安非他命陽性反應後，經台灣高雄地方法院
    以九十年度毒聲字第四二八九號裁定送觀察、勒戒，經衛生醫療網支援醫師評定
    有繼續施用毒品傾向，此亦有台灣高雄看守所附設勒戒處所九十年七月二十日高
    所坤戒勒字第二０四七號函送之繼續施用傾向證明書一紙在卷足憑，被告其於五
    年內再犯毒品危害防制第十條第二項之罪，犯罪事證明確，被告犯行洵堪認定。
二、查甲基安非他命，分別為毒品危害防制條例所定之第二級毒品，被告施用甲基安
    非他命，核其所為係犯毒品危害防制條例第十條第二項之罪，其施用前持有甲基
    安非他命之低度行為，應為施用之高度行為所吸收，不另論罪。公訴人雖認被告
    有多次施用甲基安非他命犯行而認係基於概括犯意反覆為之連續犯，惟並無事實
    足認被告有連續施用之情形，公訴人於起訴事實欄亦未載明被告連續施用之時間
    起迄時點，另於證據及起訴法條欄亦無被告有多次施用之尿液檢驗報告，故公訴
    人認被告有連續施用之犯行，容有誤會。末查被告甲○○曾於八十六年間，因違
    反麻醉藥品管理條例案件，經法院判處有期徒刑三月確定，並於八十六年十二月
    十三日易科罰金執行完畢，有臺灣高雄地方法院刑案資料查註紀錄表一份在卷可
    稽，其於前案執行完畢後，五年以內再犯有期徒刑以上之本罪，為累犯，應依刑
    法第四十七條之規定加重其刑。爰審酌被告有多次違反麻醉藥品管理條例之犯罪
    前科，有臺灣高等法院被告全國前案紀錄表及臺灣高雄地方法院檢察署刑案資料
    查註紀錄表各一件附卷可稽，素行非佳，且係又施用毒品而屢經觀察勒戒後，又
    再犯相同罪行，顯見意志甚為不堅，惟其犯罪係戕害自身，尚未害及他人，所犯
    情節非重及犯罪後坦承施用第二級毒品安非他命犯行，態度尚佳等一切情狀，量
    處如主文所示之刑，併諭知易科罰金之折算標準。
三、中華民國刑法第四十一條業經立法院於九十年一月四日修正，總統於同月十日公
    布，自該月十二日起施行，被告行為後刑法第四十一條修正為：「犯最重本刑為
    五年以下有期徒刑以下之刑之罪，而受六月以下有期徒刑或拘役之宣告，因身體
    、教育、職業或家庭之關係，執行顯有困難者，得以一元以上三元以下折算一日
    ，易科罰金。但確因不執行所宣告之刑，難收矯正之效，或難以維持法秩序者，
    不在此限。併合處罰之數罪，均有前項情形，其應執行之刑於六月者，亦同」，
    與修正前之刑法第四十一條相較，顯以修正後之規定對被告較為有利，爰依同法
    第二條第一項前段適用裁判時法律，就被告上開宣告刑，依新修正之刑法第四十
    一條第一項規定諭知易科罰金折算標準，附此敘明。
據上論斷，應依刑事訴訟法第二百九十九條第一項前段，毒品危害防制條例第十條第
二項，刑法第十一條、第四十七條、第二條第一項前段、第四十一條第一項，罰金罰
鍰提高標準條例第二條，判決如主文。
中      華      民      國      九十      年     十     月     三十     日
                                  臺灣高雄地方法院刑事第二庭
                                      法  官    廖  建  瑜
右正本證明與原本無異。
如不服本判決，應於判決送達後十日內，向本院提出上訴狀。
                                      書記官    歐  文  政
中    華    民    國      九十      年      十      月      三十      日


司法院資訊處製作；財團法人民間司法改革基金會備份。
